【裁判字號】    89,易,217
【裁判日期】    890809
【裁判案由】    傷害等
【裁判全文】
臺灣宜蘭地方法院刑事判決                          八十九年度易字第二一七號
    公  訴  人  臺灣宜蘭地方法院檢察署檢察官
    被      告  甲○○
右列被告因傷害等案件，經檢察官提起公訴 (八十八年度偵字第四二一七號)，本院
判決如左：
    主  文
甲○○傷害人之身體，累犯，處有期徒刑參月，如易科罰金，以參佰元折算壹日。
    事  實
一、甲○○於八十五年、八十六年，曾二次犯肅清煙毒條例罪，分經判處徒刑一年及
    六月確定，自八十六年十二月三十日起執行，二案接續執行，合併計算得假釋期
    間，而於八十七年十一月十三日假釋，八十八年六月九日執行完畢。又於八十八
    年八月三十日十五時五十分許，前往宜蘭縣宜蘭市○○街八０號其姨丈丙○家，
    欲找丙○，因丙○之妻乙○○騙其稱：丙○不在家等語，而不肯開門，甲○○一
    氣之下，用手猛推及以腳踹落地窗，致落地窗玻璃破裂後（毀損部分業經撤回告
    訴），侵入丙○屋內（侵入住宅部分業經撤回），以行動電話手機及掃把毆打乙
 ○○，致其受有頭枕外傷2x2公分瘀腫、下唇2x1.6公分瘀腫及前胸1x1.2公分外
    傷之傷害。
二、案經乙○○訴請宜蘭縣警察局宜蘭分局報請臺灣宜蘭地方法院檢察署檢察官偵查
    起訴。
    理  由
一、訊據被告甲○○否認右揭犯行，辯稱：伊有拿手機，但沒有打她，也沒拿掃把打
    她，反而她拿菜刀要殺伊云云。惟查被告於右揭時地，破壞丙○家落地窗後進入
    屋內，持手機及掃把毆打乙○○之事實，業據告訴人指訴歷歷，核與丙○於警訊
    、偵查及本院訊問時證述情節相符，並有驗傷診斷書一紙附卷可資佐證；又被告
    拿掃把及大哥大打乙○○，乙○○害怕才向被告說他若再過來，伊要拿菜刀等情
    ，亦據丙○於偵查及本院訊問時證述明確，而乙○○及甲○○都是丙○之親人，
    丙○之供述應不致偏坦任何一方，被告上開辯詞，要屬卸責之詞，尚無可採，本
    件事證明確，犯行堪以認定。
二、核被告所為，係犯刑法第二百七十七條第一項之傷害罪。查被告於八十五年、八
    十六年，曾二次犯肅清煙毒條例罪，分經判處徒刑一年及六月確定，自八十六年
    十二月三十日起執行，二案接續執行，合併計算得假釋期間，而於八十七年十一
    月十三日假釋，八十八年六月九日執行完畢，有臺灣高等法院檢察署刑案法紀錄
    簡覆表在卷足憑，五年內再犯本件有期徒刑以上之罪，為累犯，依法加重其刑。
    爰審酌被告之品行、犯罪之動機、目的、手段、犯罪時所受之刺激、被害人所受
    傷害程度及被告犯罪後仍否認，並無悔意等一切情狀，量處如主文所示之刑，並
    諭知易科罰金之折算標準。
三、公訴意旨另以：被告甲○○於八十八年八月三十日十五時五十分許，毀損宜蘭縣
    宜蘭市○○街八０號其姨丈丙○家落地窗，侵入丙○家，恐嚇丙○之妻乙○○稱
    ：要殺死妳等語，使李女心生畏懼，因認被告涉犯刑法第三百五十四條、第三百
    零六條第一項及第三百零五條等罪嫌。
四、按告訴乃論之罪，告訴人於第一審辯論終結前得撤回其告訴，又告訴經撤回者，
    應諭知不受理之判決，刑事訴訟法第二百三十八條第一項、第三百零三條第三款
    分別定有明文。查本件告訴人丙○告訴被告毀損、侵入住宅案件部分，起訴書認
    係觸犯刑法第三百五十四條、第三百零六條第一項罪名，依同法第三百五十七條
    及第三百零八條第一項規定，須告訴乃論；茲據告訴人丙○當庭撤回告訴，依照
    首開說明，本應為不受理判決之諭知，惟公訴人認此部分與有罪部分有方法結果
    之牽連關係，爰不另為不受理判決之諭知。
五、按犯罪事實應依證據認定之，無證據不得推定其犯罪事實，刑事訴訟法第一百五
    十四條定有明文。又告訴人之告訴，係以使被告受刑事追訴為目的，是其陳述是
    否與事實相符，仍應調查其他證據以資審認，最高法院著有五十二年台上字第一
    三００號判例。訊據被告堅決否認右揭恐嚇犯行，而公訴人起訴被告恐嚇犯行，
    無非以告訴人之指訴及丙○於警訊之供述為據。經查，告訴人乙○○於警訊時供
    稱被告恐嚇要殺死伊云云，於檢查官偵查時供稱：他（指被告）並說要伊滾回大
    陸去，否則叫伊死云云，非唯其先後指訴情節有些微瑕疵，且證人丙○於警訊時
    固附和告訴人證稱被告說要殺死伊太太云云，惟其於偵查中並未證稱被告有恐嚇
    行為，於本院審理時更證稱：僅聽到被告對乙○○說「妳最好給我回大陸去」云
    云，是證人對於被告究有無對乙○○說要殺她或叫她死之重要待證事項，先後所
    證不一，恐難據為認定告訴人之指訴是否真實之依據，此外查無其他佐證，足以
    審認告訴人指訴被告恐嚇犯行為真實，自難單憑告訴人具瑕疵之指訴遽入被告於
    罪，被告此部分之犯罪，顯屬不能證明，惟公訴人認恐嚇之危害行為已為前揭傷
  害之實害行為所吸收，應不另論罪。
據上論斷，應依到事訴訟法第二百九十九條第一項前段，刑法第二百七十七條第一項
、第四十七條、第四十一條，罰金罰鍰提高標準條例第一條前段、第二條，判決如主
文。
本案經檢察官林吉泉到庭執行職務。
中    華    民    國      八十九    年        八      月      九      日
                                      臺灣宜蘭地方法院刑事庭
                                          法  官
右正本證明與原本無異
如不服本判決應於送達後十日內向本院提出上訴狀
                                          書記官
中    華    民    國      八十      年                月              日
附錄本案論罪科刑法條全文
刑法第二百七十七條第一項：傷害人之身體或健康者，處三年以下有期徒刑、拘役或
                          一仟元以下罰金。


司法院資訊處製作；財團法人民間司法改革基金會備份。
